# 少数股东权益的问题

提问人：blueworm 时间：2011-07-12 15:53:32
陈老师,跟您求教一个少数股东权益的问题. 碰到个客户是这样的, 丈夫为大股东，控制一家企业A。 A 下有子公司B, A占80%股份，另外20%由妻子控制。 在这种情况下，在编制合并会计报表时，妻子应当作少数股东披露，还是考虑因为夫妻关系，可视同同一控制， 按照同一控制的合并方式处理妻子的持股。
如果是由丈夫直接持有该20%股份，又应该如何处理该问题。准则或讲解，或者证监会有没有针对夫妻关系的持股情形有过描述或者出过专门的文件？ 谢谢!

回答人：chenyiwei
因为现在讨论的是A的合并报表问题，因此，虽然B的少数股东是实际控制人之妻，但仍然在A的合并报表中列报为“少数股东权益”。
这与是否代持、以及少数股东与A公司和实际控制人的关系均无关。 即使B的 20 ％股权是由实际控制人直接持有，在A的合并报表中也列报为少数股东权益。因为就该 20 ％少数股权而言，实际控制人自身直接具有股东身份，而不是以A公司的股东身份通过A公司间接持有。